臺灣高等法院刑事判決　　　　　　　　　　　　　九十二年度上更(一)字第四九九號
　　上　訴　人
　　即　被　告　甲○○
右上訴人因偽造有價證券等案件，不服臺灣地方法院八十五年度訴字第一三０一號，
中華民國八十八年十二月二十一日第一審判決（起訴案號：臺灣臺北地方法院檢察署
八十四年度偵字第一八二一四號、第二０九七０號、第二三九０一號，併辦案號：台
灣臺北地方法院檢察署八十五年度偵緝字第八一六號、八十五年度偵字第一一八八七
號、臺灣士林地方法院檢察署八十五年度偵續字第一四七號、臺灣臺南地方法院檢察
署八十五年度偵緝字第八四號），提起上訴，經判決後，由最高法院發回更審，本院
判決如左：
    主  文
原判決關於甲○○部分撤銷。
甲○○共同連續意圖供行使之用，而偽造有價證券，處有期徒刑年陸月。附表一所
示之支票、附表四編號一至四、七至九、編號十代號、、、編號十一、附表五
編號一、三、十二、十三、編號二十代號、、、所示之物，均沒收。
    事  實
一、緣有綽號「阿志」、「賴仔」等不詳姓名成年人，利用偽造或變造他人
    虛設帳戶，請領甲存支票或以知情之人為人頭，至各行庫設立帳戶請領甲存支票
    （即俗稱芭樂票）。甲○○與劉坤池（綽號「眼鏡」或「劉仔」，前經本院判處
    有期徒刑五年六月，尚未確定）竟基於與前述綽號「阿志」、「賴仔」等人偽造
    有價證券及詐欺取財之概括犯意聯絡，意圖為自己不法之所有，販賣前開不兌現
    之支票圖利，自民國（下同）八十四年四月初起，由劉坤池以每張不超過新台幣
    （下同）三千五百元之對價向前述綽號「阿志」、「賴仔」之人販入已蓋用發票
    人印文其餘為空白或全部為空白之支票，以交由買受人或轉售之人自行填寫以接
    續完成偽造行為之方式，於八十四年四月初某日起，以每月三萬元之代價僱請甲
    ○○，於有人購買芭樂票時，由劉坤池或甲○○在台北市區各不詳地點將前揭支
    票以每張不超過四千元之代價售予周祐弘（業經最高法院判處有期徒刑三年八月
    確定）及綽號「小愛」、「小琴」、「四」、「錢仔」、「老張」等不詳姓名成
    年人，並自行或由甲○○收取貨款。而甲○○於送交支票、收取款項後，並再負
    責記入附表四編號一之帳冊內。至八十四年八月十日止，販售如附表一至二、附
    表三編號２至５、附表五編號一、三所示帳戶之支票，而共售出如附表一至二、
    附表五編號一、三所示之支票（其中附表二所示係以知情之人為人頭之芭樂票，
    其他為冒名偽造證件請領之支票；此部分起訴書載為迄八十四年八月廿四日止，
    人頭戶之退票為一千六百三十七張，退票金額達五億四千七百八十萬七千九百五
    十七元）。而周祐弘再刊登廣告販售支票，分別僱用知情且亦基於偽造有價證券
    及詐欺取財之概括犯意聯絡之詹淑女接聽電話、林長文送交支票及收取價金（以
    上二人另經本院判處有期徒刑二年，緩刑五年確定），轉售他人。甲○○與劉坤
    池、周祐弘、詹淑女、林長文、綽號「阿志」、「賴仔」、「小愛」、「小琴」
    、「四」、「老張」等人，基於共同偽造有價證券及詐欺取財之犯意，由渠等填
    寫或利用最後購入支票之人填寫金額、日期完成支票之記載，最後購入支票之人
    與上開之人基於共同詐欺之犯行，明知支票不會兌現，使他人陷於錯誤而為財物
    之交付（最後購入支票之人，不能證明知悉支票係冒名開戶，認購入芭樂票，僅
    有詐欺之共同犯意）。嗣於八十四年八月十日上午十一時許，法務部調查局人員
    在臺北縣蘆洲鄉○○路二二七巷二弄二十一號三樓甲○○住處查獲甲○○，扣得
    劉坤池所有如附表四所示之物。另於八十四年八月十日上午十時許，在台北市○
    ○路○段三二０巷六十二之一號地下停車場內查獲周祐弘，並扣得周祐弘所有如
    附表五所示之物。
二、案經法務部調查局臺北市調查處移送臺灣臺北地方法院檢察署檢察官偵查起訴，
    及臺灣士林地方法院檢察署檢察官、臺灣臺南地方法院檢察署檢察官分別聲請併
    案審理。
    理  由
一、訊據上訴人即被告甲○○對右揭受僱於共犯劉坤池負責送票等情坦承不諱，惟矢
    口否認有何偽造有價證券等犯行，辯稱其係受僱於共犯劉坤池，僅負責送票而已
    ，其不知該等支票係偽造的，本件查扣如附表四所示之物均係共犯劉坤池所有云
    云，惟查：
  (一)右開犯罪事實，業據被告甲○○迭於法務部調查局人員訊問時及偵查、原審調查
    中指稱確係綽號「眼鏡」之共犯劉坤池自八十四年四月間起，以月薪三萬元之對
    價僱用其送交偽造支票予包括共犯周祐弘及其他購買之人並逐次記帳，其詳如「
    （附表四編號一）這本帳冊，確係我依劉坤池之指示所記載，內容代表劉坤池販
    售人頭支票之客戶『小愛』、『小琴』、『四』、『錢仔』、『老張』等人‧‧
    ‧每次購買之數量（均以個為單位）及收入之金額，平均每張人頭支票之價格為
    四千元左右（視每個帳戶支票之期限長短不定）」、「劉坤池每月支付我三萬元
    之報酬，迄今共獲劉坤池支付十二萬元」（見臺灣臺北地方法院檢察署八十四年
    度偵字第一八二一四號偵查卷宗第十二頁至第十三頁）、「（問：你何時開始替
    劉坤池工作？）今年四月初，四月到六月是幫他收支票的錢及會錢，六月底後是
    幫他收支票及記帳」（見同上偵查卷第五十七頁）、「（問：你有無冤枉劉坤池
    ？）我送支票在我家中，向劉坤池拿支票都約在蘆洲鄉（市）之超商拿的」、「
    （問：何人叫你去銀行提領款？）劉坤池」、「（人頭支票你自己賣或劉坤池叫
    你拿去賣？）劉坤池叫我送去給下限（線），是他自己（指劉坤池）賣的」等語
    （見原審法院八十五年八月二十二日、同年十一月十五日、同年十二月六日訊問
    筆錄），以及被告自陳其係受僱擔任記帳、存錢、收款等工作，而附表四編號一
    之帳冊等均經其撰寫後，交予劉坤池，至於販出之票據，均係共犯劉坤池所開的
    （見原審法院八十六年二月二十一日訊問筆錄），且扣案附表四之物品，均係被
    告劉坤池所有（見原審法院八十七年六月九日審判筆錄），而支票之售價，係自
    三千五百元至四千元不等，其應劉坤池指示所販售之支票，係包括王天勝、張景
    欣等人帳戶之支票（見原審法院八十五年十一月十五日、八十七年四月二十八日
    訊問筆錄）等語，顯見被告甲○○確係知悉共犯劉坤池販售人頭支票，並受劉坤
    池僱用共同販售並負責送票等情甚明。
  (二)另查共犯周祐弘亦證實「我所販售支票是向綽號「眼鏡」之男子購得‧‧‧單價
    是『眼鏡』售予我每張支票四千元．．．」、「從今年（按即八十四年）五月初
    開始向眼鏡購買．．．」、「支票都是甲○○拿給我的，我打0000000呼
    叫七號給『眼鏡』之人．．．甲○○有與我聯絡．．．」、「支票甲○○交給我
    ．．．我向『眼鏡』買的」、「支票是眼鏡給我的．．．蕭文夫、林熊威、許武
    平．．．蕭雯耀」（見同上偵查卷第六頁至第七頁、第五十七頁，原審法院八十
    五年十一月一日、八十六年一月三日、八十七年四月十六日訊問筆錄），而考其
　　陳述與綽號「眼鏡」之人之交易情節，亦與被告甲○○所述其依共犯劉坤池指示
    附表三編號２至５、附表五編號一、三所示帳戶之支票交付周祐弘等人之情無訛
    。且共犯劉坤池亦不否認曾交予被告甲○○有關發票人為陳志明、付款人分別為
    中華商銀及台北商銀之支票二本，被告甲○○亦不爭執上開情事，而法務部調查
    局人員事後亦於被告甲○○住處查獲陳志明為發票人、付款人為中華商銀之支票
    簿存根一本（共二十四張，即附表四編號八之物，查上開支票均已用罄而無剩餘
    ），及有「陳志明」名義之印章一枚（即附表四編號十代號），尤見被告甲○
    ○與劉坤池確有共同販售附表一、附表二、附表三編號２至５、附表五編號一、
    三所示各該帳戶之支票無疑。
  (三)如附表一至二、附表三編號２至５、附表五編號一、三所示各帳戶所請領之支票
    ，為共犯劉坤池交予被告甲○○共同販售，為被告甲○○於法務部調查局人員訊
    問時供承「我所經手之人頭支票計有：台北企銀（按：現已改稱台北國際商業銀
    行，下稱台北國際銀行）中興分行陳志明帳戶．．．．．．中華商業銀行三重分
    行陳志明帳戶．．．．．．花旗銀行松江分行進祥企業有限公司帳戶．．．．．
    ．華信銀行中山分行王天勝帳戶．．．．．．台灣中小企銀新莊分行蕭雯耀帳戶
    ．．．．．．土地銀行台北分行李滋源帳戶．．．．．．世華銀行民生分行兆龍
    企業有限公司帳戶．．．．．．」等語（見同上偵查卷第十二頁），於原審訊問
    時亦供稱張景欣為發票人之票據亦為其應劉坤池之指示所販送，有的記不起來了
    （見原審法院八十五年十一月十五日訊問筆錄）。再考諸與共犯周祐弘於調查局
    人員訊問供述「台灣中小企業銀行新莊分行蕭雯耀帳戶、彰化銀行富王商行（江
    永利）、彰化銀行粘大元、台北區中小企業銀行儲蓄部張常周、土地銀行松山分
    行李滋源及合作金庫信義支庫李滋源等六帳戶係由綽號『眼鏡』所提供」等語（
    見同上偵查卷第六頁背面）。並核扣案附表四編號一之帳冊、編號九之估價單上
    ，確有登載與上開付款人或發票人名稱相同或簡稱之文字；附表四編號二、編號
    三均為王天勝名義、付款人為華信銀行中山分行之支票；附表四編號四係廖火皇
    為發票人、付款人為台北銀行文德分行之支票；附表四編號七、附表五編號三係
    張景欣為發票人，付款人為聯邦銀行板橋分行之支票；附表四編號八為陳志明名
    義、中華商銀之支票簿存根；而附表四編號十之扣案物品中，更有王天勝名義之
    印章二枚、王郭進祥名義之印章一枚、陳志明名義之印章一枚。足徵附表一、附
    表二、附表五編號一、三所示之各帳戶已退票或未使用之支票，確屬被告甲○○
    與劉坤池所共同販售之偽造支票，灼然自明。
  (四)又證人王郭進祥於原審訊問時證稱：未曾至花旗銀行松江分行（即附表三編號５
    之金融機關）開設支票存款帳戶（見原審法院八十七年四月二十八日、八十八年
    九月七日訊問筆錄）；證人李滋原亦主動向法務部調查局人員檢舉如附表一編號
    ４所示之土地銀行松山分行之支票存款帳戶，均係遭他人偽造
    見台北地方法院檢察署八十四年度偵字第二○九七○號偵查卷第十五頁至第十六
    頁）。而核證人李滋原提出遭偽造之
    符外，其餘住所、父母、配偶、出生地均已變更，甚至偽造姓名為李滋「源」，
    亦與證人之姓名不符。又經調閱附表一、附表二、附表三編號２至５各支票帳戶
    之金融機關開戶紀錄，取得申請開戶名義人之
    行萬華分行八十六年三月十七日彰萬華字第三二五號函、八十七年五月二十九日
    彰萬字第一○二七號函、彰化銀行雙和分行八十六年四月十七日彰雙和字第八一
    三號函、八十七年五月二十八日彰雙和字第一○一二號函、玉山銀行板橋分行八
    十六年三月二十日玉板橋字第八六○○一八五號函及第八六○○一八六號函、八
    十六年四月十日玉板橋字第八六○○二四二號函、玉山銀行新莊分行八十六年三
    月二十八日玉新莊（存）字第八六○○三二一號函、玉山銀行總行八十七年五月
    二十九日玉總業字第八七○一五二二號函、上海銀行蘆洲分行八十六年三月十九
    日（）上蘆字第○一四號函及八十七年六月十日（）上蘆字第○六三號函、
    台北銀行文德分行八十六年三月二十一日北銀文字第四九四號、第四九五號、第
    四九六號函及八十七年五月二十二日北銀文字第八三五號函及台北銀行松江分行
    八十六年三月二十五日北銀松江字第五八六號函、北市五信中山分社八十六年三
    月二十日北市五信社中字第六號函及八十七年五月二十五日北市五信社字第二五
    ○號函、第一銀行松江分行八十六年三月二十四日一松江字第七四號函及八十七
    年六月四日一松江字第一一○二號函、世華銀行民生分行八十六年三月二十五日
    世銀民生發第○一一號函、世華銀行八十七年六月二日（）世銀管字第一四五
    ○號函、土地銀行松山分行八十六年三月二十五日（）松存字第○九三號函、
    八十七年五月二十七日松存字第八七○○二一○號函及土地銀行東板橋分行八十
    六年三月二十七日（）東橋存字第○四二號函、土地銀行古亭分行八十六年四
    月二日（）亭存字第二八三號函、台北商銀中興分行八十六年四月三日北銀中
    興發字第四六號函、台北商銀總行儲蓄部八十七年六月一日（）北商銀業字第
    ○○二三二號函、新竹企銀台北分行八十六年四月八日竹企銀台北字第四九五─
    一號函、合作金庫信義支庫八十六年四月十日合金信義字第一一九六號函及八十
    七年六月三日合金信義字第二一四五號函、聯邦銀行板橋分行八十六年四月十四
    日聯銀板字第○二六號函及八十七年五月二十五日聯板字第○九二號函、台北商
    銀儲蓄部八十六年三月二十七日北銀儲字第三一二號函、台灣中小企銀新莊分行
    八十六年三月二十六日八六新莊字第○○○六三號函、華信銀行中山分行八十六
    年三月二十六日（）山作字第一二六號函、花旗銀行松江分行八十六年四月十
    五日（）花松字第○一二號函、富邦銀行三重分行八十七年五月二十五日富銀
    三字第○六七號函、聯邦銀行蘆洲分行八十六年五月二十日聯蘆字第○三二號函
    及八十七年五月二十九日（）聯蘆字第四九號中華銀行三重分行八十六年三月
    二十五日函送之資料），將之送請內政部戶政司轉送依各該轄區之戶政事務所比
    對後，其中王天勝、張常周（已死亡）、張景星、李滋源、廖火皇、江永利（已
    死亡）、粘大元等人開戶之
    ，甚至並無該開戶
    一戶政事務所、內政部八十八年六月卅日台（）內戶字第八八八九九二五號函
    、內政部戶政司八十八年六月卅日八十八戶司發字第八八○○九七八號函、台北
    市中正區戶政事務所八十八年七月九日北市正戶字第八八六○八三七六○○號函
    、台北縣新莊市戶政事務所八十八年七月十四日（）北縣莊戶字第一一九三九
    號函、台北市大安區戶政事務所八十八年七月十三日北市安戶字第八八六一四九
    三三○○號函、台北市中山區戶政事務所八十八年七月十五日北市中戶二字第八
    八六一二一三五號函、台北市士林區戶政事務所八十八年七月十一日北市士戶二
    字第八八六一八六三九○○號函、台北縣中和市第一戶政事務所八十八年七月十
    九日北縣中一戶字第九三四二號函、台北縣新店市戶政事務所八十八年七月十九
    日（）北縣店戶字第一○八七八號函、台北縣鶯歌鎮戶政事務所八十八年七月
    十九日八八北縣鶯戶字第三三○二號、台北市大同區戶政事務所八十八年七月十
    三日北市大戶(二)字第八八六○九二三七○○號函、台北縣板橋市第一戶政事務所
    來函等在卷足稽。除附表二所載即林熊威為負責人之兆龍企業有限公司、蕭雯耀
    、陳志明等支票存款帳戶所簽發之支票外（按蕭雯耀、陳志明已分別於本院另案
    或原審訊問時坦承曾應允他人利用當人頭開設支票帳戶領用支票，見原審法院八
    十五年十一月一日、十二月六日筆錄、本院另案九十二年度上更(一)字第四六八號
    卷九十二年八月二十五日及十一月十八日筆錄。林熊威亦曾同意由許應時者持其
    署八十五年偵字第四九一六號、第一一八八七號起訴書影本在卷足按），其餘各
    帳戶均係他人冒名開戶至明，該支票經填載完成，自屬偽造之有價證券。
  (五)被告販售他人之支票，其上僅蓋用印章或甚至未蓋用印章者，至於票據金額、日
    期等，均交由周祐弘或最後購買之人自行填寫，為共犯周祐弘證述屬實（見原審
    法院八十七年四月二十八日、八十七年四月十六日、同年四月二十八日訊問筆錄
    、八十七年六月九日審判筆錄）。扣案附表四編號十及附表五編號二十所示查獲
    之印章中，更有與前述附表一編號４、附表二、附表三編號４、５、附表四編號
    二、三、八、附表五編號十二、十三所示各該帳戶之名義相同者（如王天勝、蕭
    雯耀、兆龍實業有限公司及負責人林熊威、進祥企業有限公司及負責人王郭進祥
    、陳志明等印章）、扣案附表四編號二之支票其上應記載事項全屬空白（無發票
    人印文、日期、金額），而扣案其餘未填載完成之支票其上除發票人印文外，其
    餘內容亦多未經填載，足見被告販售如附表一、附表二、附表五編號一、三所示
    各該帳戶之支票，大部分係由購買之人接續填載完成支票之記載，應可認定。
  (六)由被告甲○○與劉坤池共同持有或經轉售他人之附表一、附表二、附表四編號二
    、三、四、七、八、附表五編號一、三所示之各該支票，均係共犯劉坤池向綽號
    「阿志」、「賴仔」等不詳姓名成年人所購得，有法務部調查局台北市調查處實
    施通訊監察作業後所解讀之電話交談內容譯文在卷足考（見八十四年度偵字第一
    八二一四號偵查卷第三十六頁至第四十五頁之電話交談錄音譯文）。又共犯周祐
    弘亦於偵查中明白證稱「（問：帳戶信用何人培養？）上手；『眼鏡』只是轉手
    ，另有上手，因我向他們買時，有聽到他們與上手討價還價事」（見同上偵查卷
    宗第五十八頁），是起訴書所指被告劉坤池自行假藉人頭或偽造他人名義開戶取
    得支票使用云云，尚有未合。
　(七)本件附表一、附表二、附表三編號２至５所示之各該帳戶支票之退票紀錄（含各
    支票票面金額），除有台北市票據交換所八十六年三月二十五日（86）北票字第
    二二六二號函、八十七年五月六日（87）北票字第三二八七號函、八十七年五月
    十六日（87）北票字第三五五九號函及所附資料附卷可佐，復有台北國際商業銀
    行九十二年九月十七日北商銀忠孝東路（92）字第一一六號函、彰化銀行雙和分
    行九十二年八月二十五日彰雙和字第一七三０號函、彰化銀行萬華分行九十二年
    八月二十八日彰萬字第三七八號函、台灣土地銀行松山分行九十二年九月二日松
    存字第九二００００三六八號函、世華聯合商業銀行民生分行九十二年九月二十
    三日世銀民生字第二０五號函、台灣中小企業銀行新莊分行九十二年八月二十六
    日（92）新莊字第三一九九號函、中華商業銀行三重分行九十二年八月二十八日
    （92）中銀重字第九二０一三三號函、台北國際商業銀行中興分行九十二年九月
    八日北商銀中興（92）字第一二三號函（見本院卷一第一七六至二一０頁、第二
    二至三五頁、第五七至六一頁、第八五至一六二頁、第二一四至二一八頁、第三
    九至五一頁、第六四至七三頁、第一六五至一七０頁）在卷可稽。
  (八)綜上所述，被告甲○○辯稱其係受僱負責送票，不知支票係偽造的云云，當屬卸
    責之詞，不足採信。至被告辯護意旨稱扣案如附表四所示之物為共犯劉坤池所有
    ，惟原判決事實欄業已載明此部分係劉坤池所有（見原判決事實欄一、及理由欄
    二、(一)），本院亦認定係共犯劉坤池所有供被告甲○○等犯罪之用，此部分尚無
    為被告甲○○有利之認定。本件事證明確，被告甲○○犯行洵堪認定。
二、按被告甲○○與劉坤池販售如附表一至二、附表三編號２至５、附表五編號一、
    三所示帳戶之支票，而共售出如附表一至二、附表五編號一、三所示之支票，核
    被告甲○○販賣冒用他人名義開戶請領之支票（即附表一、附表五編號一、三）
    部分，係犯刑法第二百零一條第一項之偽造有價證券罪，當然含有詐欺性質，不
    另論以詐欺罪；被告偽造有價證券後持之行使，其行使之輕罪行為為偽造之重罪
    行為所吸收，僅論以偽造有價證券罪。被告販售蕭雯耀、陳志明、林熊崴之兆龍
    企業有限公司之人頭所開不兌現之芭樂票（即附表二）部分，係犯刑法第三百三
    十九條第一項之詐欺取財。被告甲○○與劉坤池、周祐弘、詹淑女、林長木，與
    綽號「阿志」、「賴仔」、「小愛」、「小琴」、「四」、「錢仔」、「老張」
    等成年男子間，分別有偽造有價證券及詐欺取財之犯意聯絡與行為分擔，冒名開
    戶請領支票部分，為偽造有價證券之共同正犯，人頭芭樂票部分，為詐欺之共同
    正犯，而最後買受支票之人，不能證明知悉為冒名開戶之支票，只能認係人頭芭
    樂票與上開被告等人間就詐欺取財部分，為共同正犯。被告先後多次犯行，均時
    間緊接，手段及構成要件亦復相同，顯係基於概括之犯意反覆為之，應依連續犯
    之規定以一罪論，並加重其刑。又被告所為前開二罪間，有方法與結果之牽連關
    係，應從較重之偽造有價證券罪處斷。檢察官於起訴書雖漏引被告詐欺取財罪之
    法條，惟犯罪事實欄已有提及，認已提起公訴，自應一併予以審判。又被告甲○
    ○參與販售之支票，其中附表一編號１（即張常周）部分所載之退票數量顯多於
    起訴書所載之範圍，及起訴書未論及被告甲○○、劉坤池共同售予周祐弘關於附
    表五編號一、三部分之支票，惟前揭擴張部分及起訴書未論及之部分既均與起訴
    部分有裁判上一罪之關係，法院自應一併審理，併予敘明。
三、原審據以論罪科刑，固非無見。惟查：(一)附表二編號２、３（即蕭雯耀、陳志明
    之支票）部分，係蕭雯耀、陳志明自願提供身分資料親至銀行開戶，授權他人簽
    發，為證人蕭雯耀、陳志朋於本院另案訊問中證明屬實，已如前述，被告所為，
    係構成詐欺，尚無偽造有價證券行為，原審誤認此部分被告另成立偽造有價證券
    罪，應有未合；(二)原判決附表一、二中認定被告有偽造支票部分，未詳細載明被
    偽造之發票人、付款人、支票金額及發票年月日等支票必要記載事項，則有未洽
    ；(三)附表三編號１（即李滋源合作金庫信義分行帳戶）部分無法證明係被告犯罪
    （詳如後述），原判決未為詳察，併為論列，亦有疏誤。被告上訴否認本件犯行
    ，辯稱其不知該等支票係偽造云云，雖不足採，然原判決既有前述之可議，自屬
    無可維持，應由本院予以撤銷改判。爰審酌被告犯罪之動機、目的、手段、智識
    程度、販售支票之數量、金額、社會經濟所受影響、所生危害、犯罪後態度及其
    他一切情狀，量處有期徒刑三年六月。附表一所示已簽發完成並退票支票，係偽
    造之有價證券，應依刑法第二百零五條之規定宣告沒收。附表四編號十代號、
    及附表五編號二十代號之印章均屬偽造，不問屬於犯人與否，應依刑法第二
    百十九條宣告沒收。附表四編號二、三、四、七所示未簽發完成之支票及附表四
    編號一、八、九、十代號、十一等物，係共犯劉坤池所有；附表五編號一、三
    所示未簽發完成之支票及附表五編號十二、十三、二十代號、、等物，係
    共犯周祐弘所有，均係供本件共同犯罪所用之物，應予依法宣告沒收。至其餘扣
    案物品，與被告犯罪情節無關、或為共犯周祐弘另外犯罪所用之物，且非違禁物
    ，自不得於被告犯罪部分中沒收。至附表三編號２至５冒名開戶部分，雖經被告
    等人自白或依現存證據足以認定被告等人曾有購入其內之部分支票，惟本院查於
    八十四年八月十日之前，並無退票，而該等帳戶其後所退之支票亦無證據可以證
    明係屬被告等人所偽造販售，爰不另為沒收之宣告，附併說明。
四、檢察官起訴，不構成犯罪而不另為無罪諭知部分：
　(一)公訴意旨指稱：被告甲○○等有偽造李滋源、蕭雯耀、陳志明之身分資料，而向
    合作金庫銀行信義分行、台灣中小企業銀行新莊分行、中華商銀、台北企銀辦理
    支票存款帳戶，於領得支票後偽造李滋源、蕭雯耀、陳志明之印章蓋用於票上，
    因認定被告涉有偽造有價證券罪嫌（即附表三編號１及附表二編號２、３所示部
    分）。惟查，李滋源於合作金庫銀行信義分行之帳戶於八十四年八月十日前所簽
    發支票之退票理由單均已逾保存年限已銷燬，有合作金庫銀行信義分行九十二年
    八月二十九日合金信義字第９２０００４３０３號函在卷可按（見本院卷一第79
    頁），且被告甲○○亦未自陳有經手合作金庫信義分行李滋源帳戶之支票，則雖
    共犯周祐弘所有之扣案物品有李滋源合作金庫帳戶之支票（即附表五編號十五部
    分），惟查無其他證據足以證明被告有此部分犯行，自應為對被告最有利之認定
    而認被告無此部分之犯行。而蕭雯耀、陳志明均係自行至銀行開戶，並非被告甲
    ○○等偽造證件所為，已如前述，被告此部分所為應僅成立詐欺取財罪。惟因公
    訴意旨認前開部分與前揭有罪之偽造有價證券間具有連續犯裁判上一罪之關係，
    爰均不另為無罪之諭知。
　(二)公訴意旨另以被告甲○○等尚有以偽造之張常周、江永利、粘大元、李滋源、蕭
    雯耀、陳志明、廖火皇、張景欣等人身分資料，向上海商業銀行忠孝分行等金融
    機關辦理支票存款帳戶等行為，認被告另涉有偽造私文書等犯嫌（惟檢察官於起
    訴書證據並所犯法條欄未指被告等所涉之確實法條）。訊據被告甲○○等堅決否
    認有此部分犯行，而偵辦本案之法務部調查局人員，在被告甲○○或共犯劉坤池
    、周祐弘處又未查獲任何冒名申請開設甲存帳戶之資料。而全部卷內資料，並無
    被告甲○○參與冒用名義開戶情事。此外，復無其他積極證據，足以證明此部份
    犯行，因檢察官認與有罪科刑之部分有牽連犯之裁判上一罪之關係，亦不另為無
    罪之諭知。
  (三)公訴意旨又以：被告甲○○涉有以知情之黃永忠、曾德平二人為人頭，向金融機
    關辦理支票存款帳戶，並領取支票販賣之行為云云。惟被告堅決否認有此部分犯
    行。而證人黃永忠於原審訊問時證稱與被告甲○○及共犯劉坤池均不認識，係遭
    某自稱蔡姓人士利用為人頭戶申請開戶，並因此得三萬元之對價（見原審法院八
    十五年十一月一日、同年十二月六日訊問筆錄）。本件復未於被告甲○○或共犯
    劉坤池處扣得黃永忠或其負責之福連興實業有限公司之任何票據、印章。被告甲
    ○○亦稱並無販賣曾德平或黃永忠名義之支票。全案卷證亦無被告販售黃永忠、
    曾德平二人支票之證據。同案起訴之曾德平又始終均未到案，自不得僅以法務部
    調查局人員於甲○○住處扣得曾德平之票據，於別無其他積極證據證明下，即謂
    曾德平係遭冒名開戶。至於共犯周祐弘承認曾經販售黃永忠或其擔任負責人之福
    連興實業有限公司為發票人、付款人為第一銀行及台北銀行等帳戶之支票，惟周
    祐弘販入支票之管道不只被告一人，僅能證明周祐弘販賣黃永忠支票，不能據此
    推定被告販賣。此部分行為，因檢察官認與有罪科刑部分，有連續犯裁判上一罪
    關係，不須另為無罪之判決。
  (四)起訴書附表雖指被告另有販賣張常周為發票人、付款人為上海銀行忠孝分行、
    泛亞銀行儲蓄部、第一銀行佳里分行學甲辦事處（不包括付款人為台北國際商銀
    忠孝東路分行部分），富王商行江永利為發票人、付款人為世華銀行中和分行
    、花蓮企銀中和分行（不包括付款人為彰化銀行雙和分行部分），粘大元為發
    票人、付款人為台北國際商銀萬華分行、玉山銀行板橋分行、華南銀行萬華分行
    中華路辦事處（不包括付款人為彰化銀行萬華分行部分），發票人為蕭雯耀、
    付款人為華南銀行新莊分行、玉山銀行新莊分行（不包括付款人為台灣中小企業
    銀行新張分行部分），發票人為陳志明、付款人為富邦銀行三重分行、華信銀
    行中山分行（不包括中華銀行三重分行、台北國際商銀中興分行部分）等支票存
    款帳戶之支票云云。惟此部分為被告甲○○及共犯劉坤池、周祐弘等所堅決否認
    ，又無扣得前開支票存款帳戶之支票，卷內亦無被告販賣此部份支票任何證據。
    因檢察官認為與前開有罪部分係基於概括之犯意所為，有連續犯之裁判上一罪之
    關係，也不另為無罪之判決。
據上論斷，應依刑事訴訟法第三百六十九條第一項前段、第三百六十四條、第二百九
十九條第一項前段、刑法第二十八條、第五十六條、第二百零一條第一項、第三百三
十九條第一項、第五十五條、第二百零五條、第二百十九條、第三十八條第一項第二
款、罰金罰鍰提高標準條例第一條前段，判決如主文。
本案經檢察官張啟彬到庭執行職務。
中　　　華　　　民　　　國　　九十三　　年　　  七  　　月　　 十四 　　日
                            臺灣高等法院刑事第十九庭
                                審判長法  官　許　國　宏
                                      法  官　林　勤　純
                                      法  官　洪　光　燦
右正本證明與原本無異。
如不服本判決，應於收受送達後十日內向本院提出上訴書狀，其未敘述上訴之理由者
並得於提起上訴後十日內向本院補提理由書（均須按他造當事人之人數附繕本）。
                                      書記官　陳　玉　嬋
中　　　華　　　民　　　國　　九十三　　年　　　七　　　月　　 十四 　　日
附錄：本案論罪科刑法條全文
刑法第二百零一條第一項
意圖供行使之用，而偽造、變造公債票、公司股票或其他有價證券者，處三年以上十
年以下有期徒刑，得併科三千元以下罰金。
行使偽造、變造之公債票、公司股票或其他有價證券，或意圖供行使之用，而收集或
交付於人者，處一年以上七年以下有期徒刑，得併科三千元以下罰金。
刑法第三百三十九條第一項
意圖為自己或第三人不法之所有，以詐術使人將本人或第三人之物交付者，處五年以
下有期徒刑、拘役或科或併科一千元以下罰金。
以前項方法得財產上不法之利益或使第三人得之者，亦同。
前二項之未遂犯罰之。
附表一：冒名偽造證件請領之支票遭退票部分
┌──┬─────┬────┬─────┬─────┬────┬────┬────┐
│編號│發票人帳號│支票號碼│付　款　人│金額新台幣│發票日期│退票日期│備　　註│
├──┼─────┼────┼─────┼─────┼────┼────┼────┤
│ １ │張常周    │0000000 │台北商銀忠│75000     │84.4.30 │84.5.1  │台北國際│
│    │60868-4   │        │孝東路分行│          │        │        │商業銀行│
│    ├─────┼────┼─────┼─────┼────┼────┤92.9.17 │
│    │  "    "  │0000000 │  "    "  │42000     │84.5.3  │84.5.5  │北商銀忠│
│    ├─────┼────┼─────┼─────┼────┼────┤孝東路（│
│    │  "    "  │0000000 │  "    "  │103600    │84.5.8  │84.5.8  │92）字第│
│    ├─────┼────┼─────┼─────┼────┼────┤116號函 │
│    │  "    "  │0000000 │  "    "  │850000    │84.5.8  │84.5.8  │（見本院│
│    ├─────┼────┼─────┼─────┼────┼────┤卷一第17│
│    │  "    "  │0000000 │  "    "  │150000    │84.5.5  │84.5.5  │6至210頁│
│    ├─────┼────┼─────┼─────┼────┼────┤）      │
│    │  "    "  │0000000 │  "    "  │70000     │84.5.8  │84.5.8  │        │
│    ├─────┼────┼─────┼─────┼────┼────┤        │
│    │  "    "  │0000000 │  "    "  │189000    │84.5.7  │84.5.8  │        │
│    ├─────┼────┼─────┼─────┼────┼────┤        │
│    │  "    "  │0000000 │  "    "  │130000    │84.5.7  │84.5.8  │        │
│    ├─────┼────┼─────┼─────┼────┼────┤        │
│    │  "    "  │0000000 │  "    "  │60000     │84.5.7  │84.5.8  │        │
│    ├─────┼────┼─────┼─────┼────┼────┤        │
│    │  "    "  │0000000 │  "    "  │70000     │84.5.10 │84.5.10 │        │
│    ├─────┼────┼─────┼─────┼────┼────┤        │
│    │  "    "  │0000000 │  "    "  │94000     │84.5.10 │84.5.10 │        │
│    ├─────┼────┼─────┼─────┼────┼────┤        │
│    │  "    "  │0000000 │  "    "  │65000     │84.5.10 │84.5.10 │        │
│    ├─────┼────┼─────┼─────┼────┼────┤        │
│    │  "    "  │0000000 │  "    "  │450000    │84.5.10 │84.5.10 │　      │
│    ├─────┼────┼─────┼─────┼────┼────┤        │
│    │  "    "  │0000000 │  "    "  │70000     │84.5.10 │84.5.10 │        │
│    ├─────┼────┼─────┼─────┼────┼────┤        │
│    │  "    "  │0000000 │  "    "  │86400     │84.5.10 │84.5.10 │        │
│    ├─────┼────┼─────┼─────┼────┼────┤        │
│    │  "    "  │0000000 │  "    "  │70000     │84.5.10 │84.5.10 │        │
│    ├─────┼────┼─────┼─────┼────┼────┤        │
│    │  "    "  │0000000 │  "    "  │74600     │84.5.10 │84.5.10 │        │
│    ├─────┼────┼─────┼─────┼────┼────┤        │
│    │  "    "  │0000000 │  "    "  │50000     │84.5.10 │84.5.10 │        │
│    ├─────┼────┼─────┼─────┼────┼────┤        │
│    │  "    "  │0000000 │  "    "  │78000     │84.5.10 │84.5.10 │        │
│    ├─────┼────┼─────┼─────┼────┼────┤        │
│    │  "    "  │0000000 │  "    "  │100000    │84.5.10 │84.5.10 │        │
│    ├─────┼────┼─────┼─────┼────┼────┤        │
│    │  "    "  │0000000 │  "    "  │400000    │84.5.10 │84.5.10 │        │
│    ├─────┼────┼─────┼─────┼────┼────┤        │
│    │  "    "  │0000000 │  "    "  │48500     │84.5.10 │84.5.10 │        │
│    ├─────┼────┼─────┼─────┼────┼────┤        │
│    │  "    "  │0000000 │  "    "  │150000    │84.5.12 │84.5.12 │        │
│    ├─────┼────┼─────┼─────┼────┼────┤        │
│    │  "    "  │0000000 │  "    "  │38000     │84.5.10 │84.5.11 │　      │
│    ├─────┼────┼─────┼─────┼────┼────┤        │
│    │  "    "  │0000000 │  "    "  │35200     │84.5.10 │84.5.11 │        │
│    ├─────┼────┼─────┼─────┼────┼────┤        │
│    │  "    "  │0000000 │  "    "  │17000     │84.5.12 │84.5.12 │        │
│    ├─────┼────┼─────┼─────┼────┼────┤        │
│    │  "    "  │0000000 │  "    "  │140600    │84.5.12 │84.5.12 │        │
│    ├─────┼────┼─────┼─────┼────┼────┤        │
│    │  "    "  │0000000 │  "    "  │285300    │84.5.15 │84.5.15 │        │
│    ├─────┼────┼─────┼─────┼────┼────┤        │
│    │  "    "  │0000000 │  "    "  │51800     │84.5.9  │84.5.15 │        │
│    ├─────┼────┼─────┼─────┼────┼────┤        │
│    │  "    "  │0000000 │  "    "  │80000     │84.5.15 │84.5.15 │        │
│    ├─────┼────┼─────┼─────┼────┼────┤        │
│    │  "    "  │0000000 │  "    "  │268000    │84.5.15 │84.5.15 │        │
│    ├─────┼────┼─────┼─────┼────┼────┤        │
│    │  "    "  │0000000 │  "    "  │38000     │84.5.11 │84.5.16 │        │
│    ├─────┼────┼─────┼─────┼────┼────┤        │
│    │  "    "  │0000000 │  "    "  │31000     │84.5.15 │84.5.16 │        │
│    ├─────┼────┼─────┼─────┼────┼────┤        │
│    │  "    "  │0000000 │  "    "  │50000     │84.5.15 │84.5.16 │        │
│    ├─────┼────┼─────┼─────┼────┼────┤        │
│    │  "    "  │0000000 │  "    "  │60000     │84.5.14 │84.5.16 │　      │
│    ├─────┼────┼─────┼─────┼────┼────┤        │
│    │  "    "  │0000000 │  "    "  │38000     │84.5.14 │84.5.17 │        │
│    ├─────┼────┼─────┼─────┼────┼────┤        │
│    │  "    "  │0000000 │  "    "  │135000    │84.5.19 │84.5.19 │        │
│    ├─────┼────┼─────┼─────┼────┼────┤        │
│    │  "    "  │0000000 │  "    "  │90000     │84.5.19 │84.5.19 │        │
│    ├─────┼────┼─────┼─────┼────┼────┤        │
│    │  "    "  │0000000 │  "    "  │100000    │84.5.20 │84.5.20 │        │
│    ├─────┼────┼─────┼─────┼────┼────┤        │
│    │  "    "  │0000000 │  "    "  │40000     │84.5.20 │84.5.20 │        │
│    ├─────┼────┼─────┼─────┼────┼────┤        │
│    │  "    "  │0000000 │  "    "  │145000    │84.5.20 │84.5.20 │        │
│    ├─────┼────┼─────┼─────┼────┼────┤        │
│    │  "    "  │0000000 │  "    "  │93000     │84.5.10 │84.5.10 │        │
│    ├─────┼────┼─────┼─────┼────┼────┤        │
│    │  "    "  │0000000 │  "    "  │100000    │84.5.20 │84.5.22 │        │
│    ├─────┼────┼─────┼─────┼────┼────┤        │
│    │  "    "  │0000000 │  "    "  │50000     │84.5.20 │84.5.22 │        │
│    ├─────┼────┼─────┼─────┼────┼────┤        │
│    │  "    "  │0000000 │  "    "  │53000     │84.5.19 │84.5.23 │        │
│    ├─────┼────┼─────┼─────┼────┼────┤        │
│    │  "    "  │0000000 │  "    "  │68100     │84.5.23 │84.5.23 │　      │
│    ├─────┼────┼─────┼─────┼────┼────┤        │
│    │  "    "  │0000000 │  "    "  │250000    │84.5.23 │84.5.23 │        │
│    ├─────┼────┼─────┼─────┼────┼────┤        │
│    │  "    "  │0000000 │  "    "  │50000     │84.5.24 │84.5.24 │        │
│    ├─────┼────┼─────┼─────┼────┼────┤        │
│    │  "    "  │0000000 │  "    "  │50000     │84.5.20 │84.5.24 │        │
│    ├─────┼────┼─────┼─────┼────┼────┤        │
│    │  "    "  │0000000 │  "    "  │400000    │84.5.25 │84.5.25 │        │
│    ├─────┼────┼─────┼─────┼────┼────┤        │
│    │  "    "  │0000000 │  "    "  │51396     │84.5.25 │84.5.25 │        │
│    ├─────┼────┼─────┼─────┼────┼────┤        │
│    │  "    "  │0000000 │  "    "  │105000    │84.5.25 │84.5.25 │        │
│    ├─────┼────┼─────┼─────┼────┼────┤        │
│    │  "    "  │0000000 │  "    "  │98000     │84.5.26 │84.5.26 │        │
│    ├─────┼────┼─────┼─────┼────┼────┤        │
│    │  "    "  │0000000 │  "    "  │200000    │84.5.30 │84.5.30 │        │
│    ├─────┼────┼─────┼─────┼────┼────┤        │
│    │  "    "  │0000000 │  "    "  │50000     │84.5.30 │84.5.30 │        │
│    ├─────┼────┼─────┼─────┼────┼────┤        │
│    │  "    "  │0000000 │  "    "  │342000    │84.5.30 │84.5.30 │        │
│    ├─────┼────┼─────┼─────┼────┼────┤        │
│    │  "    "  │0000000 │  "    "  │285000    │84.5.30 │84.5.30 │　      │
│    ├─────┼────┼─────┼─────┼────┼────┤        │
│    │  "    "  │0000000 │  "    "  │70000     │84.5.31 │84.5.31 │        │
│    ├─────┼────┼─────┼─────┼────┼────┤        │
│    │  "    "  │0000000 │  "    "  │219000    │84.5.31 │84.5.31 │        │
│    ├─────┼────┼─────┼─────┼────┼────┤        │
│    │  "    "  │0000000 │  "    "  │60550     │84.5.31 │84.6.1  │        │
│    ├─────┼────┼─────┼─────┼────┼────┤        │
│    │  "    "  │0000000 │  "    "  │280000    │84.6.4  │84.6.5  │        │
│    ├─────┼────┼─────┼─────┼────┼────┤        │
│    │  "    "  │0000000 │  "    "  │550000    │84.6.5  │84.6.5  │        │
│    ├─────┼────┼─────┼─────┼────┼────┤        │
│    │  "    "  │0000000 │  "    "  │120000    │84.6.10 │84.6.10 │        │
│    ├─────┼────┼─────┼─────┼────┼────┤        │
│    │  "    "  │0000000 │  "    "  │56000     │84.5.30 │84.6.12 │        │
│    ├─────┼────┼─────┼─────┼────┼────┤        │
│    │  "    "  │0000000 │  "    "  │200000    │84.6.11 │84.6.12 │        │
│    ├─────┼────┼─────┼─────┼────┼────┤        │
│    │  "    "  │0000000 │  "    "  │120000    │84.6.13 │84.6.14 │        │
│    ├─────┼────┼─────┼─────┼────┼────┤        │
│    │  "    "  │0000000 │  "    "  │52000     │84.6.14 │84.6.14 │        │
│    ├─────┼────┼─────┼─────┼────┼────┤        │
│    │  "    "  │0000000 │  "    "  │55000     │84.6.14 │84.6.14 │　      │
│    ├─────┼────┼─────┼─────┼────┼────┤        │
│    │  "    "  │0000000 │  "    "  │365000    │84.6.15 │84.6.15 │        │
│    ├─────┼────┼─────┼─────┼────┼────┤        │
│    │  "    "  │0000000 │  "    "  │75000     │84.6.15 │84.6.20 │        │
│    ├─────┼────┼─────┼─────┼────┼────┤        │
│    │  "    "  │0000000 │  "    "  │400000    │84.6.25 │84.6.26 │        │
│    ├─────┼────┼─────┼─────┼────┼────┤        │
│    │  "    "  │0000000 │  "    "  │100000    │84.6.28 │84.6.28 │        │
│    ├─────┼────┼─────┼─────┼────┼────┤        │
│    │  "    "  │0000000 │  "    "  │90000     │84.6.30 │84.6.30 │        │
│    ├─────┼────┼─────┼─────┼────┼────┤        │
│    │  "    "  │0000000 │  "    "  │200000    │84.6.21 │84.6.30 │        │
│    ├─────┼────┼─────┼─────┼────┼────┤        │
│    │  "    "  │0000000 │  "    "  │0000000   │84.7.3  │84.7.5  │        │
│    ├─────┼────┼─────┼─────┼────┼────┤        │
│    │  "    "  │0000000 │  "    "  │250000    │84.7.11 │84.7.11 │        │
│    ├─────┼────┼─────┼─────┼────┼────┤        │
│    │  "    "  │0000000 │  "    "  │317600    │84.7.31 │84.7.31 │        │
│    ├─────┼────┼─────┼─────┼────┼────┤        │
│    │  "    "  │0000000 │  "    "  │403000    │84.7.31 │84.7.31 │        │
│    ├─────┼────┼─────┼─────┼────┼────┤        │
│    │  "    "  │0000000 │  "    "  │160000    │84.5.10 │84.5.10 │　      │
├──┼─────┼────┼─────┼─────┼────┼────┼────┤
│ ２ │江永利（富│0000000 │彰化銀行雙│398360    │84.7.31 │84.7.31 │彰化銀行│
│    │王商行）  │        │和分行    │          │        │        │雙和分行│
│    │000000-0  │        │          │          │        │        │92.8.25 │
│    ├─────┼────┼─────┼─────┼────┼────┤彰雙和字│
│    │  "    "  │0000000 │  "    "  │0000000   │84.7.18 │84.7.18 │第1730號│
│    ├─────┼────┼─────┼─────┼────┼────┤函（見本│
│    │  "    "  │0000000 │  "    "  │565800    │84.7.31 │84.7.31 │院卷一第│
│    ├─────┼────┼─────┼─────┼────┼────┤22至35頁│
│    │  "    "  │0000000 │  "    "  │150000    │84.7.15 │84.7.17 │）      │
│    ├─────┼────┼─────┼─────┼────┼────┤        │
│    │  "    "  │0000000 │  "    "  │250000    │84.4.30 │84.5.1  │        │
│    ├─────┼────┼─────┼─────┼────┼────┤        │
│    │  "    "  │0000000 │  "    "  │150000    │84.4.30 │84.5.1  │        │
│    ├─────┼────┼─────┼─────┼────┼────┤        │
│    │  "    "  │0000000 │  "    "  │115800    │84.4.20 │84.4.20 │        │
│    ├─────┼────┼─────┼─────┼────┼────┤        │
│    │  "    "  │0000000 │  "    "  │280000    │84.5.4  │84.5.4  │        │
│    ├─────┼────┼─────┼─────┼────┼────┤        │
│    │  "    "  │0000000 │  "    "  │100000    │84.4.30 │84.5.1  │        │
│    ├─────┼────┼─────┼─────┼────┼────┤        │
│    │  "    "  │0000000 │  "    "  │80000     │84.5.3  │84.5.3  │        │
│    ├─────┼────┼─────┼─────┼────┼────┤        │
│    │  "    "  │0000000 │  "    "  │400000    │84.4.30 │84.5.1  │        │
│    ├─────┼────┼─────┼─────┼────┼────┤        │
│    │  "    "  │0000000 │  "    "  │300000    │84.5.10 │84.5.10 │　      │
│    ├─────┼────┼─────┼─────┼────┼────┤        │
│    │  "    "  │0000000 │  "    "  │39000     │84.5.5  │84.5.6  │        │
│    ├─────┼────┼─────┼─────┼────┼────┤        │
│    │  "    "  │0000000 │  "    "  │90000     │84.5.10 │84.5.10 │        │
│    ├─────┼────┼─────┼─────┼────┼────┤        │
│    │  "    "  │0000000 │  "    "  │275000    │84.4.30 │84.5.5  │        │
│    ├─────┼────┼─────┼─────┼────┼────┤        │
│    │  "    "  │0000000 │  "    "  │119000    │84.5.16 │84.5.16 │        │
│    ├─────┼────┼─────┼─────┼────┼────┤        │
│    │  "    "  │0000000 │  "    "  │250000    │84.5.12 │84.5.13 │        │
│    ├─────┼────┼─────┼─────┼────┼────┤        │
│    │  "    "  │0000000 │  "    "  │250000    │84.5.15 │84.5.16 │        │
│    ├─────┼────┼─────┼─────┼────┼────┤        │
│    │  "    "  │0000000 │  "    "  │200000    │84.5.12 │84.5.13 │        │
│    ├─────┼────┼─────┼─────┼────┼────┤        │
│    │  "    "  │0000000 │  "    "  │150000    │84.5.13 │84.5.13 │        │
│    ├─────┼────┼─────┼─────┼────┼────┤        │
│    │  "    "  │0000000 │  "    "  │300000    │84.5.10 │84.5.10 │        │
│    ├─────┼────┼─────┼─────┼────┼────┤        │
│    │  "    "  │0000000 │  "    "  │650000    │84.5.10 │84.5.10 │        │
│    ├─────┼────┼─────┼─────┼────┼────┤        │
│    │  "    "  │0000000 │  "    "  │160000    │84.5.10 │84.5.10 │　      │
│    ├─────┼────┼─────┼─────┼────┼────┤        │
│    │  "    "  │0000000 │  "    "  │196250    │84.5.25 │84.5.25 │        │
│    ├─────┼────┼─────┼─────┼────┼────┤        │
│    │  "    "  │0000000 │  "    "  │150000    │84.5.23 │84.5.23 │        │
│    ├─────┼────┼─────┼─────┼────┼────┤        │
│    │  "    "  │0000000 │  "    "  │50000     │84.5.25 │84.5.25 │        │
│    ├─────┼────┼─────┼─────┼────┼────┤        │
│    │  "    "  │0000000 │  "    "  │200000    │84.5.21 │84.5.22 │        │
│    ├─────┼────┼─────┼─────┼────┼────┤        │
│    │  "    "  │0000000 │  "    "  │96000     │84.5.31 │84.5.31 │        │
│    ├─────┼────┼─────┼─────┼────┼────┤        │
│    │  "    "  │0000000 │  "    "  │57000     │84.5.30 │84.5.30 │        │
│    ├─────┼────┼─────┼─────┼────┼────┤        │
│    │  "    "  │0000000 │  "    "  │475000    │84.5.31 │84.5.31 │        │
│    ├─────┼────┼─────┼─────┼────┼────┤        │
│    │  "    "  │0000000 │  "    "  │262500    │84.5.26 │84.5.26 │        │
│    ├─────┼────┼─────┼─────┼────┼────┤        │
│    │  "    "  │0000000 │  "    "  │250000    │84.6.11 │84.6.12 │        │
│    ├─────┼────┼─────┼─────┼────┼────┤        │
│    │  "    "  │0000000 │  "    "  │224000    │84.6.10 │84.6.10 │        │
│    ├─────┼────┼─────┼─────┼────┼────┤        │
│    │  "    "  │0000000 │  "    "  │600000    │84.6.10 │84.6.10 │　      │
│    ├─────┼────┼─────┼─────┼────┼────┤        │
│    │  "    "  │0000000 │  "    "  │486000    │84.6.1  │84.6.1  │        │
│    ├─────┼────┼─────┼─────┼────┼────┤        │
│    │  "    "  │0000000 │  "    "  │100000    │84.6.16 │84.6.17 │        │
│    ├─────┼────┼─────┼─────┼────┼────┤        │
│    │  "    "  │0000000 │  "    "  │95000     │84.6.15 │84.6.15 │        │
│    ├─────┼────┼─────┼─────┼────┼────┤        │
│    │  "    "  │0000000 │  "    "  │0000000   │84.6.16 │84.6.16 │        │
│    ├─────┼────┼─────┼─────┼────┼────┤        │
│    │  "    "  │0000000 │  "    "  │263500    │84.6.13 │84.6.13 │        │
│    ├─────┼────┼─────┼─────┼────┼────┤        │
│    │  "    "  │0000000 │  "    "  │48000     │84.6.20 │84.6.20 │        │
│    ├─────┼────┼─────┼─────┼────┼────┤        │
│    │  "    "  │0000000 │  "    "  │480000    │84.6.20 │84.6.20 │        │
│    ├─────┼────┼─────┼─────┼────┼────┤        │
│    │  "    "  │0000000 │  "    "  │185000    │84.6.19 │84.6.20 │        │
│    ├─────┼────┼─────┼─────┼────┼────┤        │
│    │  "    "  │0000000 │  "    "  │295000    │84.6.20 │84.6.20 │        │
│    ├─────┼────┼─────┼─────┼────┼────┤        │
│    │  "    "  │0000000 │  "    "  │496000    │84.6.30 │84.6.30 │        │
│    ├─────┼────┼─────┼─────┼────┼────┤        │
│    │  "    "  │0000000 │  "    "  │100000    │84.6.27 │84.6.27 │　      │
│    ├─────┼────┼─────┼─────┼────┼────┤        │
│    │  "    "  │0000000 │  "    "  │398500    │84.6.27 │84.6.28 │        │
│    ├─────┼────┼─────┼─────┼────┼────┤        │
│    │  "    "  │0000000 │  "    "  │238000    │84.6.25 │84.6.26 │        │
│    ├─────┼────┼─────┼─────┼────┼────┤        │
│    │  "    "  │0000000 │  "    "  │368578    │84.7.8  │84.7.8  │        │
│    ├─────┼────┼─────┼─────┼────┼────┤        │
│    │  "    "  │0000000 │  "    "  │456000    │84.6.30 │84.6.30 │        │
│    ├─────┼────┼─────┼─────┼────┼────┤        │
│    │  "    "  │0000000 │  "    "  │355000    │84.6.30 │84.6.30 │        │
│    ├─────┼────┼─────┼─────┼────┼────┤        │
│    │  "    "  │0000000 │  "    "  │0000000   │84.6.30 │84.6.30 │        │
├──┼─────┼────┼─────┼─────┼────┼────┼────┤
│ ３ │粘大元    │713798  │彰化銀行萬│500000    │84.5.10 │84.5.10 │彰化銀行│
│    │00-000000 │        │華分行    │          │        │        │萬華分行│
│    ├─────┼────┼─────┼─────┼────┼────┤92.8.28 │
│    │  "    "  │713700  │  "    "  │150000    │84.5.13 │84.5.13 │彰萬字第│
│    ├─────┼────┼─────┼─────┼────┼────┤378號（ │
│    │  "    "  │712440  │  "    "  │70000     │84.5.15 │84.5.15 │見本院卷│
│    ├─────┼────┼─────┼─────┼────┼────┤一第57至│
│    │  "    "  │713767  │  "    "  │500000    │84.5.15 │84.5.15 │61頁）  │
│    ├─────┼────┼─────┼─────┼────┼────┤        │
│    │  "    "  │713751  │  "    "  │113500    │84.5.15 │84.5.15 │        │
│    ├─────┼────┼─────┼─────┼────┼────┤        │
│    │  "    "  │713799  │  "    "  │300000    │84.5.15 │84.5.15 │        │
│    ├─────┼────┼─────┼─────┼────┼────┤        │
│    │  "    "  │713754  │  "    "  │255000    │84.5.15 │84.5.15 │        │
│    ├─────┼────┼─────┼─────┼────┼────┤        │
│    │  "    "  │712407  │  "    "  │96400     │84.5.14 │84.5.15 │        │
│    ├─────┼────┼─────┼─────┼────┼────┤        │
│    │  "    "  │713779  │  "    "  │280000    │84.5.15 │84.5.15 │        │
│    ├─────┼────┼─────┼─────┼────┼────┤        │
│    │  "    "  │713769  │  "    "  │130000    │84.5.16 │84.5.16 │        │
│    ├─────┼────┼─────┼─────┼────┼────┤        │
│    │  "    "  │713771  │  "    "  │150000    │84.5.16 │84.5.16 │        │
│    ├─────┼────┼─────┼─────┼────┼────┤        │
│    │  "    "  │713787  │  "    "  │158000    │84.5.16 │84.5.16 │        │
│    ├─────┼────┼─────┼─────┼────┼────┤        │
│    │  "    "  │713766  │  "    "  │250000    │84.5.15 │84.5.16 │        │
│    ├─────┼────┼─────┼─────┼────┼────┤        │
│    │  "    "  │729500  │  "    "  │450000    │84.5.15 │84.5.16 │        │
│    ├─────┼────┼─────┼─────┼────┼────┤        │
│    │  "    "  │713789  │  "    "  │150000    │84.5.20 │84.5.20 │　      │
│    ├─────┼────┼─────┼─────┼────┼────┤        │
│    │  "    "  │0000000 │  "    "  │138700    │84.5.20 │84.5.20 │        │
│    ├─────┼────┼─────┼─────┼────┼────┤        │
│    │  "    "  │712424  │  "    "  │240000    │84.5.20 │84.5.22 │        │
│    ├─────┼────┼─────┼─────┼────┼────┤        │
│    │  "    "  │729491  │  "    "  │183600    │84.5.22 │84.5.22 │        │
│    ├─────┼────┼─────┼─────┼────┼────┤        │
│    │  "    "  │712406  │  "    "  │345000    │84.5.20 │84.5.23 │        │
│    ├─────┼────┼─────┼─────┼────┼────┤        │
│    │  "    "  │0000000 │  "    "  │100000    │84.5.15 │84.5.23 │        │
│    ├─────┼────┼─────┼─────┼────┼────┤        │
│    │  "    "  │713764  │  "    "  │600000    │84.5.24 │84.5.25 │        │
│    ├─────┼────┼─────┼─────┼────┼────┤        │
│    │  "    "  │713786  │  "    "  │250000    │84.5.25 │84.5.25 │        │
│    ├─────┼────┼─────┼─────┼────┼────┤        │
│    │  "    "  │713772  │  "    "  │95000     │84.5.30 │84.5.30 │        │
│    ├─────┼────┼─────┼─────┼────┼────┤        │
│    │  "    "  │713790  │  "    "  │150000    │84.5.30 │84.5.30 │        │
│    ├─────┼────┼─────┼─────┼────┼────┤        │
│    │  "    "  │0000000 │  "    "  │250000    │84.5.30 │84.5.30 │        │
│    ├─────┼────┼─────┼─────┼────┼────┤        │
│    │  "    "  │712447  │  "    "  │500000    │84.5.29 │84.5.30 │　      │
│    ├─────┼────┼─────┼─────┼────┼────┤        │
│    │  "    "  │712421  │  "    "  │96000     │84.5.31 │84.5.31 │        │
│    ├─────┼────┼─────┼─────┼────┼────┤        │
│    │  "    "  │713783  │  "    "  │48000     │84.6.1  │84.6.1  │        │
│    ├─────┼────┼─────┼─────┼────┼────┤        │
│    │  "    "  │713755  │  "    "  │70000     │84.5.31 │84.6.1  │        │
│    ├─────┼────┼─────┼─────┼────┼────┤        │
│    │  "    "  │0000000 │  "    "  │269800    │84.6.5  │84.6.5  │        │
│    ├─────┼────┼─────┼─────┼────┼────┤        │
│    │  "    "  │713788  │  "    "  │300000    │84.6.5  │84.6.5  │        │
│    ├─────┼────┼─────┼─────┼────┼────┤        │
│    │  "    "  │713753  │  "    "  │61000     │84.6.6  │84.6.6  │        │
│    ├─────┼────┼─────┼─────┼────┼────┤        │
│    │  "    "  │713752  │  "    "  │94500     │84.6.6  │84.6.6  │        │
│    ├─────┼────┼─────┼─────┼────┼────┤        │
│    │  "    "  │713765  │  "    "  │235200    │84.6.6  │84.6.6  │        │
│    ├─────┼────┼─────┼─────┼────┼────┤        │
│    │  "    "  │713782  │  "    "  │50000     │84.6.7  │84.6.7  │        │
│    ├─────┼────┼─────┼─────┼────┼────┤        │
│    │  "    "  │712425  │  "    "  │126300    │84.6.10 │84.6.10 │        │
│    ├─────┼────┼─────┼─────┼────┼────┤        │
│    │  "    "  │713780  │  "    "  │75000     │84.6.15 │84.6.15 │　      │
│    ├─────┼────┼─────┼─────┼────┼────┤        │
│    │  "    "  │0000000 │  "    "  │438000    │84.6.15 │84.6.15 │        │
│    ├─────┼────┼─────┼─────┼────┼────┤        │
│    │  "    "  │713781  │  "    "  │102050    │84.6.15 │84.6.15 │        │
│    ├─────┼────┼─────┼─────┼────┼────┤        │
│    │  "    "  │712443  │  "    "  │300000    │84.6.15 │84.6.15 │        │
│    ├─────┼────┼─────┼─────┼────┼────┤        │
│    │  "    "  │713763  │  "    "  │295300    │84.6.16 │84.6.16 │        │
│    ├─────┼────┼─────┼─────┼────┼────┤        │
│    │  "    "  │712411  │  "    "  │57850     │84.6.16 │84.6.16 │        │
│    ├─────┼────┼─────┼─────┼────┼────┤        │
│    │  "    "  │713778  │  "    "  │245000    │84.6.18 │84.6.19 │        │
│    ├─────┼────┼─────┼─────┼────┼────┤        │
│    │  "    "  │712445  │  "    "  │300000    │84.6.15 │84.6.19 │        │
│    ├─────┼────┼─────┼─────┼────┼────┤        │
│    │  "    "  │713784  │  "    "  │158000    │84.6.10 │84.6.20 │        │
│    ├─────┼────┼─────┼─────┼────┼────┤        │
│    │  "    "  │713757  │  "    "  │57560     │84.6.21 │84.6.21 │        │
│    ├─────┼────┼─────┼─────┼────┼────┤        │
│    │  "    "  │0000000 │  "    "  │73500     │84.6.25 │84.6.26 │        │
│    ├─────┼────┼─────┼─────┼────┼────┤        │
│    │  "    "  │712438  │  "    "  │205000    │84.6.25 │84.6.26 │　      │
│    ├─────┼────┼─────┼─────┼────┼────┤        │
│    │  "    "  │713773  │  "    "  │193500    │84.6.25 │84.6.26 │        │
│    ├─────┼────┼─────┼─────┼────┼────┤        │
│    │  "    "  │713793  │  "    "  │180000    │84.6.28 │84.6.28 │        │
│    ├─────┼────┼─────┼─────┼────┼────┤        │
│    │  "    "  │713761  │  "    "  │365000    │84.6.28 │84.6.28 │        │
│    ├─────┼────┼─────┼─────┼────┼────┤        │
│    │  "    "  │713774  │  "    "  │274600    │84.6.30 │84.6.30 │        │
│    ├─────┼────┼─────┼─────┼────┼────┤        │
│    │  "    "  │713756  │  "    "  │474600    │84.7.10 │84.7.10 │        │
│    ├─────┼────┼─────┼─────┼────┼────┤        │
│    │  "    "  │713785  │  "    "  │253200    │84.7.15 │84.7.15 │        │
│    ├─────┼────┼─────┼─────┼────┼────┤        │
│    │  "    "  │712435  │  "    "  │179000    │84.7.18 │84.7.18 │        │
│    ├─────┼────┼─────┼─────┼────┼────┤        │
│    │  "    "  │712408  │  "    "  │252000    │84.7.20 │84.7.20 │        │
│    ├─────┼────┼─────┼─────┼────┼────┤        │
│    │  "    "  │712410  │  "    "  │53000     │84.7.26 │84.7.26 │        │
│    ├─────┼────┼─────┼─────┼────┼────┤        │
│    │  "    "  │713800  │  "    "  │200000    │84.7.30 │84.7.31 │        │
│    ├─────┼────┼─────┼─────┼────┼────┤        │
│    │  "    "  │713760  │  "    "  │84000     │84.7.31 │84.7.31 │　      │
├──┼─────┼────┼─────┼─────┼────┼────┼────┤
│ ４ │李滋源    │326130  │土地銀行松│210000    │84.6.26 │84.6.26 │台灣土地│
│    │1024-0    │        │山分行    │          │        │        │銀行松山│
│    ├─────┼────┼─────┼─────┼────┼────┤分行92.9│
│    │  "    "  │317729  │  "    "  │106000    │84.6.28 │84.6.28 │.2松存字│
│    ├─────┼────┼─────┼─────┼────┼────┤第920000│
│    │  "    "  │326197  │  "    "  │430000    │84.6.28 │84.6.28 │368號函 │
│    ├─────┼────┼─────┼─────┼────┼────┤（見本院│
│    │  "    "  │326122  │  "    "  │420000    │84.6.29 │84.6.29 │卷第85至│
│    ├─────┼────┼─────┼─────┼────┼────┤162頁） │
│    │  "    "  │326119  │  "    "  │128700    │84.6.30 │84.6.30 │        │
│    ├─────┼────┼─────┼─────┼────┼────┤        │
│    │  "    "  │326177  │  "    "  │150000    │84.6.30 │84.6.30 │        │
│    ├─────┼────┼─────┼─────┼────┼────┤        │
│    │  "    "  │326181  │  "    "  │225500    │84.6.30 │84.6.30 │        │
│    ├─────┼────┼─────┼─────┼────┼────┤        │
│    │  "    "  │326124  │  "    "  │150000    │84.6.30 │84.6.30 │        │
│    ├─────┼────┼─────┼─────┼────┼────┤        │
│    │  "    "  │326129  │  "    "  │260000    │84.6.30 │84.6.30 │        │
│    ├─────┼────┼─────┼─────┼────┼────┤        │
│    │  "    "  │311944  │  "    "  │75000     │84.6.30 │84.6.30 │        │
│    ├─────┼────┼─────┼─────┼────┼────┤        │
│    │  "    "  │326179  │  "    "  │300000    │84.6.30 │84.6.30 │        │
│    ├─────┼────┼─────┼─────┼────┼────┤        │
│    │  "    "  │326155  │  "    "  │60000     │84.6.30 │84.6.30 │        │
│    ├─────┼────┼─────┼─────┼────┼────┤        │
│    │  "    "  │311923  │  "    "  │185000    │84.6.30 │84.6.30 │        │
│    ├─────┼────┼─────┼─────┼────┼────┤        │
│    │  "    "  │326176  │  "    "  │100000    │84.6.30 │84.6.30 │　      │
│    ├─────┼────┼─────┼─────┼────┼────┤        │
│    │  "    "  │311906  │  "    "  │200000    │84.6.30 │84.6.30 │        │
│    ├─────┼────┼─────┼─────┼────┼────┤        │
│    │  "    "  │326141  │  "    "  │106500    │84.6.30 │84.6.30 │        │
│    ├─────┼────┼─────┼─────┼────┼────┤        │
│    │  "    "  │326134  │  "    "  │350000    │84.7.3  │84.7.3  │        │
│    ├─────┼────┼─────┼─────┼────┼────┤        │
│    │  "    "  │311922  │  "    "  │320000    │84.7.2  │84.7.3  │        │
│    ├─────┼────┼─────┼─────┼────┼────┤        │
│    │  "    "  │326136  │  "    "  │250000    │84.7.3  │84.7.3  │        │
│    ├─────┼────┼─────┼─────┼────┼────┤        │
│    │  "    "  │326164  │  "    "  │0000000   │84.7.1  │84.7.3  │        │
│    ├─────┼────┼─────┼─────┼────┼────┤        │
│    │  "    "  │326195  │  "    "  │110000    │84.7.1  │84.7.3  │        │
│    ├─────┼────┼─────┼─────┼────┼────┤        │
│    │  "    "  │326180  │  "    "  │180000    │84.7.1  │84.7.3  │        │
│    ├─────┼────┼─────┼─────┼────┼────┤        │
│    │  "    "  │326120  │  "    "  │120000    │84.7.1  │84.7.3  │        │
│    ├─────┼────┼─────┼─────┼────┼────┤        │
│    │  "    "  │326169  │  "    "  │110000    │84.7.1  │84.7.3  │        │
│    ├─────┼────┼─────┼─────┼────┼────┤        │
│    │  "    "  │326170  │  "    "  │135000    │84.7.1  │84.7.3  │　      │
│    ├─────┼────┼─────┼─────┼────┼────┤        │
│    │  "    "  │326173  │  "    "  │130000    │84.7.2  │84.7.3  │        │
│    ├─────┼────┼─────┼─────┼────┼────┤        │
│    │  "    "  │326147  │  "    "  │140000    │84.7.1  │84.7.3  │        │
│    ├─────┼────┼─────┼─────┼────┼────┤        │
│    │  "    "  │326192  │  "    "  │0000000   │84.7.1  │84.7.4  │        │
│    ├─────┼────┼─────┼─────┼────┼────┤        │
│    │  "    "  │326160  │  "    "  │100000    │84.7.4  │84.7.4  │        │
│    ├─────┼────┼─────┼─────┼────┼────┤        │
│    │  "    "  │326200  │  "    "  │132000    │84.7.1  │84.7.4  │        │
│    ├─────┼────┼─────┼─────┼────┼────┤        │
│    │  "    "  │326178  │  "    "  │270000    │84.6.30 │84.7.5  │        │
│    ├─────┼────┼─────┼─────┼────┼────┤        │
│    │  "    "  │326121  │  "    "  │200000    │84.7.5  │84.7.5  │        │
│    ├─────┼────┼─────┼─────┼────┼────┤        │
│    │  "    "  │326185  │  "    "  │76550     │84.7.5  │84.7.5  │        │
│    ├─────┼────┼─────┼─────┼────┼────┤        │
│    │  "    "  │326159  │  "    "  │50000     │84.7.5  │84.7.5  │        │
│    ├─────┼────┼─────┼─────┼────┼────┤        │
│    │  "    "  │326158  │  "    "  │84500     │84.7.5  │84.7.5  │        │
│    ├─────┼────┼─────┼─────┼────┼────┤        │
│    │  "    "  │326123  │  "    "  │200000    │84.7.5  │84.7.5  │　      │
│    ├─────┼────┼─────┼─────┼────┼────┤        │
│    │  "    "  │326135  │  "    "  │425000    │84.7.5  │84.7.5  │        │
│    ├─────┼────┼─────┼─────┼────┼────┤        │
│    │  "    "  │326184  │  "    "  │100000    │84.7.1  │84.7.7  │        │
│    ├─────┼────┼─────┼─────┼────┼────┤        │
│    │  "    "  │326133  │  "    "  │0000000   │84.7.7  │84.7.7  │        │
│    ├─────┼────┼─────┼─────┼────┼────┤        │
│    │  "    "  │326142  │  "    "  │112000    │84.7.8  │84.7.8  │        │
│    ├─────┼────┼─────┼─────┼────┼────┤        │
│    │  "    "  │317728  │  "    "  │225000    │84.7.7  │84.7.8  │        │
│    ├─────┼────┼─────┼─────┼────┼────┤        │
│    │  "    "  │326116  │  "    "  │250000    │84.7.10 │84.7.10 │        │
│    ├─────┼────┼─────┼─────┼────┼────┤        │
│    │  "    "  │326118  │  "    "  │420000    │84.7.10 │84.7.10 │        │
│    ├─────┼────┼─────┼─────┼────┼────┤        │
│    │  "    "  │326153  │  "    "  │70000     │84.7.10 │84.7.10 │        │
│    ├─────┼────┼─────┼─────┼────┼────┤        │
│    │  "    "  │326138  │  "    "  │150000    │84.7.10 │84.7.10 │        │
│    ├─────┼────┼─────┼─────┼────┼────┤        │
│    │  "    "  │326183  │  "    "  │301500    │84.7.10 │84.7.10 │        │
│    ├─────┼────┼─────┼─────┼────┼────┤        │
│    │  "    "  │317736  │  "    "  │153200    │84.7.11 │84.7.11 │　      │
│    ├─────┼────┼─────┼─────┼────┼────┤        │
│    │  "    "  │326144  │  "    "  │90000     │84.7.10 │84.7.11 │        │
│    ├─────┼────┼─────┼─────┼────┼────┤        │
│    │  "    "  │317717  │  "    "  │300000    │84.7.11 │84.7.11 │        │
│    ├─────┼────┼─────┼─────┼────┼────┤        │
│    │  "    "  │326128  │  "    "  │60000     │84.7.8  │84.7.11 │        │
│    ├─────┼────┼─────┼─────┼────┼────┤        │
│    │  "    "  │317743  │  "    "  │93200     │84.7.11 │84.7.11 │        │
│    ├─────┼────┼─────┼─────┼────┼────┤        │
│    │  "    "  │326196  │  "    "  │40000     │84.7.12 │84.7.12 │        │
│    ├─────┼────┼─────┼─────┼────┼────┤        │
│    │  "    "  │326199  │  "    "  │70000     │84.7.15 │84.7.15 │        │
│    ├─────┼────┼─────┼─────┼────┼────┤        │
│    │  "    "  │326131  │  "    "  │147820    │84.7.15 │84.7.15 │        │
│    ├─────┼────┼─────┼─────┼────┼────┤        │
│    │  "    "  │326163  │  "    "  │150000    │84.7.15 │84.7.15 │        │
│    ├─────┼────┼─────┼─────┼────┼────┤        │
│    │  "    "  │326162  │  "    "  │100000    │84.7.16 │84.7.17 │        │
│    ├─────┼────┼─────┼─────┼────┼────┤        │
│    │  "    "  │326152  │  "    "  │130000    │84.7.17 │84.7.17 │        │
│    ├─────┼────┼─────┼─────┼────┼────┤        │
│    │  "    "  │326198  │  "    "  │100000    │84.7.15 │84.7.17 │　      │
│    ├─────┼────┼─────┼─────┼────┼────┤        │
│    │  "    "  │326143  │  "    "  │187500    │84.7.16 │84.7.17 │        │
│    ├─────┼────┼─────┼─────┼────┼────┤        │
│    │  "    "  │311918  │  "    "  │108000    │84.7.20 │84.7.20 │        │
│    ├─────┼────┼─────┼─────┼────┼────┤        │
│    │  "    "  │326182  │  "    "  │125400    │84.7.20 │84.7.20 │        │
│    ├─────┼────┼─────┼─────┼────┼────┤        │
│    │  "    "  │326174  │  "    "  │150000    │84.7.20 │84.7.20 │        │
│    ├─────┼────┼─────┼─────┼────┼────┤        │
│    │  "    "  │326193  │  "    "  │375000    │84.7.20 │84.7.20 │        │
│    ├─────┼────┼─────┼─────┼────┼────┤        │
│    │  "    "  │317712  │  "    "  │327590    │84.7.23 │84.7.24 │        │
│    ├─────┼────┼─────┼─────┼────┼────┤        │
│    │  "    "  │317724  │  "    "  │390000    │84.7.25 │84.7.25 │        │
│    ├─────┼────┼─────┼─────┼────┼────┤        │
│    │  "    "  │326117  │  "    "  │105000    │84.7.25 │84.7.25 │        │
│    ├─────┼────┼─────┼─────┼────┼────┤        │
│    │  "    "  │326114  │  "    "  │150000    │84.7.25 │84.7.26 │        │
│    ├─────┼────┼─────┼─────┼────┼────┤        │
│    │  "    "  │311913  │  "    "  │91200     │84.7.27 │84.7.27 │        │
│    ├─────┼────┼─────┼─────┼────┼────┤        │
│    │  "    "  │326101  │  "    "  │83400     │84.7.28 │84.7.28 │　      │
│    ├─────┼────┼─────┼─────┼────┼────┤        │
│    │  "    "  │326110  │  "    "  │105370    │84.7.31 │84.7.31 │        │
│    ├─────┼────┼─────┼─────┼────┼────┤        │
│    │  "    "  │326148  │  "    "  │100000    │84.7.30 │84.7.31 │        │
│    ├─────┼────┼─────┼─────┼────┼────┤        │
│    │  "    "  │311934  │  "    "  │80000     │84.7.30 │84.7.31 │        │
│    ├─────┼────┼─────┼─────┼────┼────┤        │
│    │  "    "  │326156  │  "    "  │80000     │84.7.25 │84.7.26 │        │
│    ├─────┼────┼─────┼─────┼────┼────┤        │
│    │  "    "  │326168  │  "    "  │30000     │84.8.1  │84.8.1  │        │
│    ├─────┼────┼─────┼─────┼────┼────┤        │
│    │  "    "  │326150  │  "    "  │50000     │84.7.30 │84.8.15 │        │
│    ├─────┼────┼─────┼─────┼────┼────┤        │
│    │  "    "  │311912  │  "    "  │168000    │84.8.8  │84.8.8  │        │
│    ├─────┼────┼─────┼─────┼────┼────┤        │
│    │  "    "  │311924  │  "    "  │146500    │84.8.10 │84.8.10 │        │
└──┴─────┴────┴─────┴─────┴────┴────┴────┘
附表二：經同意開設人頭帳戶之支票遭退票部分
┌──┬─────┬────┬─────┬─────┬────┬────┬────┐
│編號│發票人帳號│支票號碼│付　款　人│金額新台幣│發票日期│退票日期│備　　註│
├──┼─────┼────┼─────┼─────┼────┼────┼────┤
│ １ │兆龍企業有│630004  │世華銀行民│100000    │84.08.05│84.08.08│世華聯合│
│    │限公司    │        │生分行    │          │        │        │商業銀行│
│    │（林熊威）│        │          │          │        │        │民生分行│
│    │0000000000│        │          │          │        │        │92.09.23│
│    │20        │        │          │          │        │        │世銀民生│
│    ├─────┼────┼─────┼─────┼────┼────┤字第0205│
│    │          │725824  │          │53000     │84.09.05│84.09.05│號函（見│
│    │  "    "  │        │  "    "  │          │        │        │本院卷一│
│    │          │        │          │          │        │        │第214至2│
│    │          │        │          │          │        │        │18頁）  │
├──┼─────┼────┼─────┼─────┼────┼────┼────┤
│ ２ │蕭雯耀    │0000000 │台灣中小企│75000     │84.6.18 │84.6.19 │台灣中小│
│    │3295-6    │        │業銀行新莊│          │        │        │企業銀行│
│    │          │        │分行      │          │        │        │新莊分行│
│    ├─────┼────┼─────┼─────┼────┼────┤92.8.26 │
│    │  "    "  │0000000 │  "    "  │0000000   │84.8.10 │84.8.10 │（92）新│
│    ├─────┼────┼─────┼─────┼────┼────┤莊字第31│
│    │  "    "  │0000000 │  "    "  │138700    │84.7.31 │84.8.1  │99號函（│
│    ├─────┼────┼─────┼─────┼────┼────┤見本院卷│
│    │  "    "  │0000000 │  "    "  │300000    │84.8.1  │84.8.1  │一第39至│
│    ├─────┼────┼─────┼─────┼────┼────┤51頁）  │
│    │  "    "  │0000000 │  "    "  │100000    │84.8.10 │84.8.10 │        │
│    ├─────┼────┼─────┼─────┼────┼────┤        │
│    │  "    "  │0000000 │  "    "  │90000     │84.8.10 │84.8.10 │        │
│    ├─────┼────┼─────┼─────┼────┼────┤        │
│    │  "    "  │0000000 │  "    "  │100000    │84.8.1  │84.8.1  │        │
│    ├─────┼────┼─────┼─────┼────┼────┤        │
│    │  "    "  │0000000 │  "    "  │130000    │84.8.1  │84.8.1  │        │
│    ├─────┼────┼─────┼─────┼────┼────┤        │
│    │  "    "  │0000000 │  "    "  │200000    │84.8.6  │84.8.7  │        │
│    ├─────┼────┼─────┼─────┼────┼────┤        │
│    │  "    "  │0000000 │  "    "  │150000    │84.8.8  │84.8.8  │        │
│    ├─────┼────┼─────┼─────┼────┼────┤        │
│    │  "    "  │0000000 │  "    "  │200000    │84.8.1  │84.8.1  │        │
│    ├─────┼────┼─────┼─────┼────┼────┤        │
│    │  "    "  │0000000 │  "    "  │100000    │84.8.1  │84.8.1  │        │
│    ├─────┼────┼─────┼─────┼────┼────┤        │
│    │  "    "  │0000000 │  "    "  │56000     │84.8.5  │84.8.5  │        │
│    ├─────┼────┼─────┼─────┼────┼────┤        │
│    │  "    "  │0000000 │  "    "  │105000    │84.8.5  │84.8.5  │        │
│    ├─────┼────┼─────┼─────┼────┼────┤        │
│    │  "    "  │0000000 │  "    "  │186000    │84.7.31 │84.7.31 │        │
│    ├─────┼────┼─────┼─────┼────┼────┤        │
│    │  "    "  │0000000 │  "    "  │155000    │84.7.31 │84.7.31 │　      │
│    ├─────┼────┼─────┼─────┼────┼────┤        │
│    │  "    "  │0000000 │  "    "  │425400    │84.8.5  │84.8.5  │        │
│    ├─────┼────┼─────┼─────┼────┼────┤        │
│    │  "    "  │0000000 │  "    "  │394300    │84.8.5  │84.8.5  │        │
│    ├─────┼────┼─────┼─────┼────┼────┤        │
│    │  "    "  │0000000 │  "    "  │178000    │84.7.31 │84.7.31 │        │
│    ├─────┼────┼─────┼─────┼────┼────┤        │
│    │  "    "  │0000000 │  "    "  │82500     │84.7.30 │84.7.31 │        │
│    ├─────┼────┼─────┼─────┼────┼────┤        │
│    │  "    "  │0000000 │  "    "  │213000    │84.8.5  │84.8.5  │        │
│    ├─────┼────┼─────┼─────┼────┼────┤        │
│    │  "    "  │0000000 │  "    "  │532000    │84.8.5  │84.8.5  │        │
│    ├─────┼────┼─────┼─────┼────┼────┤        │
│    │  "    "  │0000000 │  "    "  │295000    │84.7.30 │84.7.31 │        │
│    ├─────┼────┼─────┼─────┼────┼────┤        │
│    │  "    "  │0000000 │  "    "  │88400     │84.7.30 │84.7.31 │        │
│    ├─────┼────┼─────┼─────┼────┼────┤        │
│    │  "    "  │0000000 │  "    "  │65800     │84.8.4  │84.8.4  │        │
│    ├─────┼────┼─────┼─────┼────┼────┤        │
│    │  "    "  │0000000 │  "    "  │100000    │84.8.5  │84.8.5  │        │
│    ├─────┼────┼─────┼─────┼────┼────┤        │
│    │  "    "  │0000000 │  "    "  │150000    │84.7.30 │84.7.31 │　      │
│    ├─────┼────┼─────┼─────┼────┼────┤        │
│    │  "    "  │0000000 │  "    "  │93570     │84.7.31 │84.7.31 │        │
│    ├─────┼────┼─────┼─────┼────┼────┤        │
│    │  "    "  │0000000 │  "    "  │220000    │84.8.4  │84.8.4  │        │
│    ├─────┼────┼─────┼─────┼────┼────┤        │
│    │  "    "  │0000000 │  "    "  │133400    │84.8.4  │84.8.4  │        │
│    ├─────┼────┼─────┼─────┼────┼────┤        │
│    │  "    "  │0000000 │  "    "  │180000    │84.7.31 │84.7.31 │        │
│    ├─────┼────┼─────┼─────┼────┼────┤        │
│    │  "    "  │0000000 │  "    "  │160000    │84.7.31 │84.7.31 │        │
│    ├─────┼────┼─────┼─────┼────┼────┤        │
│    │  "    "  │0000000 │  "    "  │500000    │84.8.1  │84.8.3  │        │
│    ├─────┼────┼─────┼─────┼────┼────┤        │
│    │  "    "  │0000000 │  "    "  │121800    │84.8.3  │84.8.3  │        │
│    ├─────┼────┼─────┼─────┼────┼────┤        │
│    │  "    "  │0000000 │  "    "  │285000    │84.7.31 │84.7.31 │        │
│    ├─────┼────┼─────┼─────┼────┼────┤        │
│    │  "    "  │0000000 │  "    "  │280000    │84.7.30 │84.7.31 │        │
│    ├─────┼────┼─────┼─────┼────┼────┤        │
│    │  "    "  │0000000 │  "    "  │174150    │84.8.1  │84.8.1  │        │
│    ├─────┼────┼─────┼─────┼────┼────┤        │
│    │  "    "  │0000000 │  "    "  │280000    │84.8.2  │84.8.2  │　      │
│    ├─────┼────┼─────┼─────┼────┼────┤        │
│    │  "    "  │0000000 │  "    "  │450000    │84.7.29 │84.7.29 │        │
│    ├─────┼────┼─────┼─────┼────┼────┤        │
│    │  "    "  │0000000 │  "    "  │180000    │84.7.28 │84.7.28 │        │
│    ├─────┼────┼─────┼─────┼────┼────┤        │
│    │  "    "  │0000000 │  "    "  │150000    │84.7.30 │84.8.1  │        │
│    ├─────┼────┼─────┼─────┼────┼────┤        │
│    │  "    "  │0000000 │  "    "  │100000    │84.8.1  │84.8.1  │        │
│    ├─────┼────┼─────┼─────┼────┼────┤        │
│    │  "    "  │0000000 │  "    "  │82500     │84.7.25 │84.7.25 │        │
│    ├─────┼────┼─────┼─────┼────┼────┤        │
│    │  "    "  │0000000 │  "    "  │120000    │84.7.26 │84.7.26 │        │
│    ├─────┼────┼─────┼─────┼────┼────┤        │
│    │  "    "  │0000000 │          │85000     │84.7.19 │84.7.20 │        │
├──┼─────┼────┼─────┼─────┼────┼────┼────┤
│ ３ │陳志明    │18834   │中華銀行三│70000     │84.7.30 │84.7.31 │中華商業│
│    │000000000 │        │重分行    │          │        │        │銀行三重│
│    ├─────┼────┼─────┼─────┼────┼────┤分行92.8│
│    │  "    "  │18439   │  "    "  │50000     │84.8.3  │84.8.3  │.28（92 │
│    ├─────┼────┼─────┼─────┼────┼────┤）中銀重│
│    │  "    "  │18826   │  "    "  │716590    │84.8.5  │84.8.5  │字第9201│
│    ├─────┼────┼─────┼─────┼────┼────┤33號函（│
│    │  "    "  │18822   │  "    "  │800000    │84.8.5  │84.8.5  │見本院卷│
│    ├─────┼────┼─────┼─────┼────┼────┤一第64至│
│    │  "    "  │18820   │  "    "  │451500    │84.8.5  │84.8.7  │73頁）  │
│    ├─────┼────┼─────┼─────┼────┼────┤        │
│    │  "    "  │18812   │  "    "  │150000    │84.8.10 │84.8.10 │        │
│    ├─────┼────┼─────┼─────┼────┼────┤        │
│    │  "    "  │18239   │  "    "  │220000    │84.8.10 │84.8.10 │        │
│    ├─────┼────┼─────┼─────┼────┼────┤        │
│    │  "    "  │18845   │  "    "  │157500    │84.8.10 │84.8.10 │        │
│    ├─────┼────┼─────┼─────┼────┼────┼────┤
│    │陳志明    │0000000 │台北商銀中│150000    │84.8.6  │84.8.8  │台北國際│
│    │00000000  │        │興分行    │          │        │        │商業銀行│
│    ├─────┼────┼─────┼─────┼────┼────┤中興分行│
│    │  "    "  │0000000 │  "    "  │250000    │84.8.8  │84.8.8  │92.9.8北│
│    ├─────┼────┼─────┼─────┼────┼────┤商銀中興│
│    │  "    "  │0000000 │  "    "  │230000    │84.8.10 │84.8.10 │（92）字│
│    ├─────┼────┼─────┼─────┼────┼────┤第123號 │
│    │  "    "  │0000000 │  "    "  │108465    │84.8.10 │84.8.10 │函（見本│
│    ├─────┼────┼─────┼─────┼────┼────┤院卷一第│
│    │  "    "  │0000000 │  "    "  │127600    │84.8.10 │84.8.10 │165至170│
│    ├─────┼────┼─────┼─────┼────┼────┤頁）    │
│    │  "    "  │0000000 │  "    "  │503000    │84.8.10 │84.8.10 │        │
│    ├─────┼────┼─────┼─────┼────┼────┤        │
│    │  "    "  │0000000 │  "    "  │210000    │84.8.10 │84.8.10 │        │
│    ├─────┼────┼─────┼─────┼────┼────┤        │
│    │  "    "  │0000000 │  "    "  │188818    │84.8.10 │84.8.10 │        │
│    ├─────┼────┼─────┼─────┼────┼────┤        │
│    │  "    "  │0000000 │  "    "  │236250    │84.8.10 │84.8.10 │        │
│    ├─────┼────┼─────┼─────┼────┼────┤        │
│    │  "    "  │0000000 │  "    "  │200000    │84.8.10 │84.8.10 │        │
│    ├─────┼────┼─────┼─────┼────┼────┤        │
│    │  "    "  │0000000 │  "    "  │297575    │84.8.10 │84.8.10 │        │
└──┴─────┴────┴─────┴─────┴────┴────┴────┘
附表三：無退票紀錄或查無資料部分
┌──┬─────┬─────┬─────────────────────────┐
│編號│發票人帳號│付　款　人│備　　                                          註│
├──┼─────┼─────┼─────────────────────────┤
│ １ │ 李滋源   │ 合作金庫 │84.8.10前所簽發支票之退票理由單均逾保存年限已銷燬 │
│    │ 266354   │ 信義分行 │（見合作金庫銀行信義分行92.8.29合金信義字第9200043│
│    │          │          │03號函，附於本院卷一第79頁）                      │
├──┼─────┼─────┼─────────────────────────┤
│ ２ │ 廖  煌   │ 台北銀行 │至84.8.10止，尚無退票紀錄。                       │
│    │ 1237-1   │ 文德分行 │                                                  │
├──┼─────┼─────┼─────────────────────────┤
│ ３ │ 張景欣   │ 聯邦銀行 │至84.8.10止，尚無退票紀錄。                       │
│    │000000000 │ 板橋分行 │                                                  │
├──┼─────┼─────┼─────────────────────────┤
│ ４ │ 王天勝   │ 華信銀行 │至84.8.10止，尚無退票紀錄。                       │
│    │000000000 │ 中山分行 │                                                  │
├──┼─────┼─────┼─────────────────────────┤
│ ５ │進祥企業有│ 花旗銀行 │至84.8.10止，尚無退票紀錄。                       │
│    │限公司（王│ 松江分行 │                                                  │
│    │郭進祥）  │          │                                                  │
│    │00000000  │          │                                                  │
└──┴─────┴─────┴─────────────────────────┘
附表四：查扣之劉坤池所有之物
┌──┬───────┬──────┬──────┬───────────┐
│編號│物  品  名  稱│數  量      │支票帳戶名稱│備註                  │
├──┼───────┼──────┼──────┼───────────┤
│一  │帳冊          │一冊（五    │甲○○記載其│起訴書誤載為五冊      │
│    │              │張）        │受僱於劉坤池│                      │
│    │              │            │期間販售支票│                      │
│    │              │            │之部分資料  │                      │
├──┼───────┼──────┼──────┼───────────┤
│二  │華信銀行支票簿│一本共      │王天勝      │無發票人印文、日期    │
│    │中山分行      │五十五張    │            │、金額。又起訴書誤    │
│    │              │            │            │載為五十六張。        │
├──┼───────┼──────┼──────┼───────────┤
│三  │華信銀行支票  │十六張      │王天勝      │票上除發票人印文外    │
│    │中山分行      │            │            │，其餘均空白          │
├──┼───────┼──────┼──────┼───────────┤
│四  │台北銀行支票  │廿張        │廖火皇      │均僅蓋發票人之印文    │
│    │文德分行      │            │            │，其餘空白            │
├──┼───────┼──────┼──────┼───────────┤
│五  │亞太銀行支票  │十三張      │曾德平      │均僅蓋發票人之印文    │
│    │台北分行      │            │            │，其餘空白            │
├──┼───────┼──────┼──────┼───────────┤
│六  │台北銀行支票  │一張        │曾德平      │僅蓋發票人印文，其    │
│    │文德分行      │            │            │餘空白                │
├──┼───────┼──────┼──────┼───────────┤
│七  │聯邦銀行支票  │六張        │張景欣      │均僅蓋發票人之印文    │
│    │板橋分行      │            │            │，其餘空白            │
├──┼───────┼──────┼──────┼───────────┤
│八  │中華商銀支票  │廿四張      │陳志明      │                      │
│    │簿存根        │            │            │                      │
├──┼───────┼──────┼──────┴───────────┤
│九  │估價單        │六頁        │其上均載相關人頭支票戶名、日期      │
├──┼───────┼──────┼──────────────────┤
│十  │印章          │九枚        │代號：「王天勝」印章二枚          │
│    │              │            │代號：「王郭進祥」印章一枚        │
│    │              │            │代號：「陳志明」印章一枚          │
│    │              │            │代號：「作廢」印章一枚            │
│    │              │            │代號：「禁止背書轉讓」印章一枚    │
│    │              │            │代號：「ＢＡＮＫ」印章一枚        │
│    │              │            │代號：「８４‧７‧２７」印章一枚  │
│    │              │            │代號：「８４．７．１０」印章一枚  │
├──┼───────┼──────┼──────────────────┤
│十一│支票機        │一台        │                                    │
└──┴───────┴──────┴──────────────────┘
附表五：查扣之周祐弘所有之物
┌──┬───────┬───┬─────────────────────┐
│編號│物  品  名  稱│數  量│備  註                                    │
├──┼───────┼───┼─────────────────────┤
│一  │廖火皇為發票人│三張  │台北銀行文德分行，其中一張票號 wd0000000  │
│    │之支票        │      │（以下代號）、 一張票號wd0000000（以下  │
│    │              │      │代號）均已完成支票應記載之事項。另一張  │
│    │              │      │票號 wd0000000（以下代號）僅有發票人印  │
│    │              │      │文，其餘空白；又起訴書誤載為四張。        │
├──┼───────┼───┼─────────────────────┤
│二  │賴連貴為發票人│五張  │竹企台北分行，票上僅有發票人印文，其餘空  │
│    │之支票        │      │白。起訴書誤載為六張。                    │
├──┼───────┼───┼─────────────────────┤
│三  │張景欣為發票人│二張  │聯邦銀行板橋分行，票上僅有發票人印文，其  │
│    │之支票        │      │餘空白。起訴書誤載為三張。                │
├──┼───────┼───┼─────────────────────┤
│四  │蕭文夫為發票人│三張  │富邦銀行三重分行，票上僅有發票人印文，其  │
│    │之支票        │      │餘空白（起訴書連裝票信封誤書為四張）      │
├──┼───────┼───┼─────────────────────┤
│五  │林英英為發票人│一張  │土地銀行東板橋分行，票上僅有發票人印文，  │
│    │之支票        │      │其餘空白                                  │
├──┼───────┼───┼─────────────────────┤
│六  │順典寶銀樓即劉│一張  │華僑銀行永和分行板橋辦事處，票上僅有發票  │
│    │榮為發票人之支│      │人印文，其餘空白，惟起訴書載為「劉榮」之  │
│    │票            │      │支票                                      │
├──┼───────┼───┼─────────────────────┤
│七  │「誼力實業股份│二張  │北市五信中山分社，票上僅有發票人印文，其  │
│    │有限公司」（負│      │餘空白，惟起訴書載為「徐武平」之支票      │
│    │責人：徐武平）│      │                                          │
│    │為發票人之支票│      │                                          │
├──┼───────┼───┼─────────────────────┤
│八  │李佩妏為發票人│五張  │土地銀行古亭分行，票上僅有發票人印文，其  │
│    │之支票        │      │餘空白。                                  │
├──┼───────┼───┼─────────────────────┤
│九  │凌伯昌為發票人│一張  │上海銀行蘆洲分行，票上僅有發票人印文，其  │
│    │之支票        │      │餘空白。                                  │
├──┼───────┼───┼─────────────────────┤
│十  │潘茂祥為發票人│一張  │台北銀行文德分行，票上僅有發票人印文，其  │
│    │之支票        │      │餘空白。                                  │
├──┼───────┼───┼─────────────────────┤
│十一│何倩儷為發票人│二張  │台北銀行文德分行，票上僅有發票人印文，其  │
│    │之支票        │      │餘空白。                                  │
├──┼───────┼───┼─────────────────────┤
│十二│台灣中小企銀之│一百張│蕭雯耀名義，台灣中小企銀帳戶              │
│    │支票簿存根    │      │                                          │
├──┼───────┼───┼─────────────────────┤
│十三│世華銀行之支票│一百張│兆龍企業有限公司名義，世華銀行帳戶        │
│    │簿存根        │      │                                          │
├──┼───────┼───┼─────────────────────┤
│十四│臺北第五信用合│一百張│誼力實業股份有限公司，北市五信帳戶        │
│    │作社之支票簿存│      │                                          │
│    │根            │      │                                          │
├──┼───────┼───┼─────────────────────┤
│十五│合作金庫之支票│一百張│李滋源名義，合作金庫帳戶                  │
│    │簿存根        │      │                                          │
├──┼───────┼───┼─────────────────────┤
│十六│聯邦銀行之支票│四十五│蔡文正名義，聯邦銀行帳戶                  │
│    │簿存根        │張    │                                          │
├──┼───────┼───┼─────────────────────┤
│十七│帳冊二本      │一本  │內有九頁記載被告周祐弘、詹淑女等人販出支票│
│    │              │      │資料，餘為空白紙張                        │
│    │              │      │一本內三十頁全數記載被告周祐弘等人販出支票│
│    │              │      │資料                                      │
├──┼───────┼───┼─────────────────────┤
│十八│記帳資料（表皮│十六  │起訴書合載編號十八、十九之物為二十三張    │
│    │載：計算紙）  │張    │                                          │
├──┼───────┼───┼─────────────────────┤
│十九│人頭支票記帳資│七張  │同前                                      │
│    │料            │      │                                          │
├──┼───────┼───┼─────────────────────┤
│二十│印章          │十四枚│代號：「蕭雯耀」之印章一枚              │
│    │              │      │代號：「徐武平」之印章一枚              │
│    │              │      │代號：「誼力實業股份有限公司」之印章二枚│
│    │              │      │代號：「蔡文正」之印章一枚              │
│    │              │      │代號：「蕭文夫」之印章一枚              │
│    │              │      │代號：「李滋源」之印章二枚              │
│    │              │      │代號：「潘龍賢」之印章一枚              │
│    │              │      │代號：「黃永忠」之印章一枚              │
│    │              │      │代號：「福連興實業有限公司」之印章一枚  │
│    │              │      │代號：「林龍威」之印章一枚              │
│    │              │      │代號「兆龍實業有限公司」之印章一枚      │
│    │              │      │代號：「自立商行」之印章一枚            │
├──┼───────┼───┼─────────────────────┤
│二一│印文拓本      │一張  │為調查局人員以編號二十之印章蓋用之印文    │
└──┴───────┴───┴─────────────────────┘
